臺灣士林地方法院刑事裁定
110年度撤緩字第136號
公  訴  人  臺灣臺北地方檢察署檢察官
受  刑  人  陳凱裕



上列受刑人因侵占等案件（110年度審簡字第578號），經檢察官
聲請撤銷緩刑之宣告（110年度執聲字第830號），本院裁定如下
：
    主    文
陳凱裕之緩刑宣告撤銷。
    理    由
一、聲請意旨略以：受刑人陳凱裕（下稱受刑人）因詐欺案件，
    經本院於民國107年8月29日以107年度簡字第578號判決判處
    拘役55日，緩刑4年，並應依判決書附表所載之給付方式向
    告訴人歐朝祿支付損害賠償，於107年10月2日確定；惟查受
    刑人於緩刑期內，未如期賠償告訴人，足認原宣告緩刑難收
    預期效果，核其所為，已合於刑法第75之1第1 項第4款所定
    得撤銷緩刑宣告之原因，爰依刑事訴訟法第476 條規定聲請
    撤銷緩刑等語。
二、按緩刑宣告，得斟酌情形，命犯罪行為人向被害人支付相當
    數額之財產或非財產上之損害賠償；受緩刑之宣告而違反第
    74條第2項第1款至第8款所定負擔情節重大者，足認原宣告
    之緩刑難收其預期效果，而有執行刑罰之必要者，得撤銷其
    宣告，刑法第74條第2項第3款、第75條之1第1項第4款分別
    定有明文。從而，被告受緩刑宣告後，如欲撤銷其緩刑宣告
    ，除需被告合於刑法第75條之1第1項所規定之法定事由外，
    尚須以「足認原宣告之緩刑難收其預期效果，而有執行刑罰
    之必要者」，法院始得依職權裁量撤銷之；又所謂違反第74
    條第2項第1款至第8款所定負擔「情節重大」者，當從受判
    決人自始是否真心願意接受緩刑所附之條件，或是否顯有履
    行負擔之可能，而有隱匿或處分其財產、故意不履行、無正
    當事由拒絕履行或顯有逃匿之虞等情事，考量受刑人未履行
    條件情形與被害人所受損害間，依比例原則綜合衡酌原宣告
    之緩刑是否難收其預期之效果，而確有執行刑罰之必要，資
    以決定該緩刑宣告是否應予撤銷，是雖非謂受刑人一不履行
    即當然應撤銷緩刑，惟倘受刑人係因與被害人達成調解，並
    經法院以調解內容為緩刑之條件，在被害人之立場，當以受
    刑人履行條件為最主要之目的，且被害人若無法依該條件受
    清償，而受刑人仍得受緩刑之利益，顯不符合一般社會大眾
    之法律情感，得認係違反緩刑所定負擔情節重大。
三、經查：
  ㈠按緩刑之宣告應撤銷，由受刑人所在地或其最後住所地之地
    方檢察官聲請該法院裁定之，刑事訴訟法第476條定有明文
    。受刑人之住所為新北市○○區○○○街00號2樓，有受刑人之個
    人戶籍資料查詢結果1紙附卷可參（見本院卷第31頁），是
    本院就上開撤銷緩刑宣告之聲請，自有管轄權，合先敘明。
  ㈡受刑人前因詐欺案件，經本院於107年8月29日以107年度審簡
    字第578號判決判處拘役55日，緩刑4年，並應給付告訴人新
    臺幣（下同）20萬元（給付方式為107年5月25日起至全數清
    償日止，按月於每月25日前給付5千元），於107年10月2日
    確定等情，有上開判決及臺灣高等法院被告前案紀錄表各1
    份在卷可佐（見本院卷第7至11、29頁），徵諸前開判決所
    附緩刑條件，乃受刑人與告訴人之調解之條件，有原審卷附
    之107年5月1日調解筆錄在卷可按（見原審107審易673號卷
    第39頁）。堪認受刑人於與告訴人調解之初，乃係衡酌其資
    力後，始同意上開調解條件，而原判決係考量受刑人業與告
    訴人達成調解，方為附條件緩刑之宣告，則受刑人自應依原
    判決所定負擔遵期履行。
  ㈢受刑人就上開判決書所附之緩刑條件，僅給付2期各5千元之
    給付，其餘款項迄今均未給付，經告訴人多次電聯無著，告
    訴人並到庭陳稱：受刑人音訊全無，電話也沒在用了，他不
    誠實，跟法官說好，後來什麼都沒有給付，手機通信斷訊無
    法聯繫，從107年12月間一直失聯至今等語（見本院卷第51
    至53頁），足見受刑人未遵照緩刑宣告所附條件履行，已違
    反刑法第74條第2項第3款所定負擔甚明。
  ㈣本院審酌原判決緩刑所附之負擔，內容係依據受刑人與告訴
    人所成立之調解筆錄而定，則該內容本應係受刑人衡量其個
    人資力後所為可給付金額之承諾，而受刑人受前開緩刑宣告
    後，本即應於履行期限內履行上開緩刑條件，卻恣意不依條
    件履行，所為殊值非議；復考量受刑人為59年次，教育程度
    為國中畢業，有個人戶籍完整資料查詢結果在卷可佐（見本
    院卷第31頁），足認其係具有相當智識之成年人，非無謀生
    能力，而在此期間亦非無籌錢給付之可能，且受刑人自原判
    決確定後，迄今亦無因案在監所執行或羈押之情，有臺灣高
    等法院被告前案紀錄表可考（見本院卷第21頁至第22頁），
    堪認其客觀上亦無不能履行緩刑所附條件之情事，卻未依緩
    刑條件履行，足認受刑人在法院宣告緩刑後確有任意不依條
    件履行之情。復審酌受刑人自107年12月起與告訴人失聯迄
    今，復經本院傳喚、電聯無著，實無從期待受刑人日後將依
    上開緩刑負擔履行，亦難認受刑人有履行緩刑負擔之誠意，
    倘未撤銷緩刑宣告，實難維持原判決緩刑條件之公信力，並
    達成促使受刑人自新、適度填補因其犯罪所生損害及保障被
    害人利益等目的。從而，受刑人漠視此一緩刑所定負擔之效
    力，有故意不履行、無正當事由拒絕履行等情，堪認其違反
    情節重大，原宣告之緩刑難收其預期效果，而有執行刑罰之
    必要
　㈤綜上所述，受刑人既已評估自己之資力，始同意原判決緩刑
    宣告所定負擔，顯有履行負擔之可能，是其於受緩刑宣告之
    利益後，本應信守承諾，履行給付告訴人損害賠償之義務，
    詎違背之，罔顧法院給予緩刑之機會；又上開負擔既為原判
    決對於受刑人宣告緩刑之重要考量，則受刑人無正當理由不
    履行該損害賠償之義務，違背緩刑所定負擔之情節實屬重大
    ，本院審酌上揭各該情節，認原宣告之緩刑難收其預期效果
    ，而有執行刑罰之必要。是聲請人聲請撤銷受刑人緩刑之宣
    告，經核並無不合，自應撤銷其緩刑之宣告。
四、依刑事訴訟法第476 條，刑法第75條之1 第1 項第4 款，裁
    定如主文。
中　　華　　民　　國　　110 　年　　12　　月　　13　　日
                  刑事第八庭　　法  官  蘇琬能
以上正本證明與原本無異。                             
如不服本裁定應於送達後5日內向本院提出抗告狀。
若因疫情而遲誤不變期間，得向法院聲請回復原狀。
                                書記官  羅以佳
中　　華　　民　　國　　110 　年　　12　　月　　14　　日